臺灣板橋地方法院民事裁定　　　　　100年度消債更字第197號
聲　請　人　蕭秀雲
上列當事人聲請消費者債務清理事件，本院裁定如下：
    主  文
聲請人蕭秀雲自中華民國一百年十一月三十日下午四時起開始更
生程序。
命司法事務官進行更生程序。
    理  由
一、按法院開始更生程式之裁定，應載明其年、月、日、時，並
    即時發生效力。次按法院裁定開始更生或清算程式後，得命
    司法事務官進行更生或清算程式，必要時得選任律師、會計
    師或其他適當之自然人或法人為監督人或管理人，消費者債
    務清理條例（下稱消債條例）第45條第1項、第16條第1項定
    有明文。
二、本件聲請意旨略以：聲請人因有不能清償債務之情事，目前
    僅有一債權人瑞陞復興一資產管理股份有限公司（下稱瑞陞
    公司），債務總金額為新臺幣（下同）160,493元，當初係
    替前夫作保，然每月被扣薪六分之一後生活實有困難，爰請
    求裁定准予更生云云。
三、經查：
（一）本件聲請人之債權人僅有瑞陞復興一資產管理股份有限公
      司（下稱瑞陞公司）之非金融機構，是聲請人可無庸踐行
      前置協商程序，即得逕向本院聲請更生，合先敘明。是本
      件應審究聲請人是否有「不能清償債務或有不能清償之虞
      」之情事，方為適法。
（二）聲請人自陳其每月收入為25,000元，並提出證明書為證，
      核屬相符，堪信為真。臺灣士林地方法院並於100年6月28
      日以士院景100司執勇字第29182號執行命令將上開收入扣
      押六分之一予瑞陞公司，則聲請人月薪僅約餘20,833元（
      25,000元×5/6＝20,833元，元以下四捨五入）。聲請人
      又自陳其每月受有低收補助10,000元及租金補助3,600元
      ，並提出郵政存簿儲金簿影本為證，是聲請人每月收入應
      以34,433元（20,833元＋10,000元＋3,600元＝34,433元
      ）作為計算之基準。
（三）又聲請人主張每月需分別支出租金5,000元、伙食費16,00
      0元、水電瓦斯費1,630元、電話費1,270元、網路費495元
      、扶養子女費用10,300元（7,000元＋3,300元＝10,300元
      ）等語。本院審酌聲請人之生活狀況、工作需要、負債情
      形，及聲請人子女鄧姿瑜、鄧璟聲、聲請人前配偶鄧清義
      之生活狀況，認聲請人上開每月生活必要支出費用共計34
      ,695元之主張為合理適當。則依前揭聲請人月收入34,433
      元核算，顯已不足支付每月生活必要支出34,695元，可見
      聲請人顯有不能清償債務之情事存在。
四、綜上所述，本件聲請人為一般消費者，並未從事營業活動。
    其有無法清償債務之虞情事，又所負無擔保或無優先權之債
    務，並未逾1,200萬元，且未經法院裁定開始清算程序或宣
    告破產，復查無消費者債務清理條例第6條第3項、第8條或
    第46條各款所定駁回更生聲請之事由存在，則聲請人聲請更
    生，應屬有據，自應准許。
五、依消費者債務清理條例第11條第1項、第45條第1項、第16條
    第1項，裁定如主文。聲請人於更生程序開始後，應另提出
    足以為債權人會議可決或經法院認為公允之更生方案以供採
    擇，俾免更生程序進行至依消費者債務清理條例第61條規定
    應行清算之程度，附此敘明。
中    華    民    國   100    年    11    月    30    日
                  民事第二庭    法  官  張谷輔
上為正本係照原本作成
本件不得抗告
本裁定已於100年11月30日下午4時公告
中    華    民    國   100    年    11    月    30    日
                                書記官  尤秋菊